臺灣新北地方法院刑事判決
111年度金訴字第278號
公  訴  人  臺灣新北地方檢察署檢察官
被      告  朱慧靜





            李麗娟




上列被告因違反洗錢防制法等案件，經檢察官提起公訴（110年
度偵字第10903號），被告於本院準備程序中就被訴事實為有罪
之陳述，經詢問當事人意見，合議庭裁定由受命法官依簡式審判
程序獨任審理，本院判決如下：
    主  文
甲○○、乙○○犯如附表一「罪名及科刑」欄所示之罪，各處如附表
一「罪名及科刑」欄所示之刑。各應執行有期徒刑壹年伍月。
未扣案如附表二所示之犯罪所得均沒收，於全部或一部不能沒收
或不宜執行沒收時，追徵其價額。
    事  實
一、甲○○、乙○○自民國109年5月間某日起，夥同林聖貿、楊君正
    （上2人於本案未據起訴）加入真實姓名年籍不詳通訊軟體
    易信帳號暱稱為「胡老妹」、「皮卡丘」、「賤兔」等成年
    人所屬之詐欺集團（無證據證明甲○○、乙○○知悉該詐欺集團
    成員有未滿18歲之人，下稱本案詐欺集團；甲○○、乙○○所涉
    參與犯罪組織部分，業經臺灣臺北地方法院於109年12月30
    日以109年度訴字第601、778、952號判決各判處有期徒刑1
    年1月【即該判決附表一編號2所示罪刑】，並於110年2月18
    日確定），甲○○於本案詐欺集團中擔任俗稱「車手」之角色
    ，負責提領被害人遭詐騙款項，並將之轉交本案詐欺集團其
    他成員；乙○○除擔任「車手」外，亦於同組「車手」提款時
    負責把風警戒，並擔任俗稱「取簿手」及「收水」之角色，
    負責領取、轉交人頭帳戶金融卡及收受「車手」所轉交之被
    害人受騙款項，再上繳詐欺集團上級成員；甲○○、乙○○於本
    案詐欺集團中隸屬於「車手頭」楊君正所指揮之車手小組（
    下稱本案車手小組），林聖貿亦為本案車手小組之成員，擔
    任「交水」之角色，負責將本案車手小組所提領之被害人遭
    詐騙款項持以上繳本案詐欺團上級成員，且與本案詐欺集團
    約定甲○○、乙○○及林聖貿共可獲提領詐欺贓款金額之8%為報
    酬（由甲○○等3人均分），而楊君正則可抽取提領詐欺贓款
    金額之2%為報酬。甲○○、乙○○加入本案詐欺集團後，即與楊
    君正、林聖貿、「胡老妹」、「皮卡丘」、「賤兔」及真實
    姓名年籍不詳之本案詐欺集團成員共同意圖為自己不法之所
    有，基於三人以上共同詐欺取財、隱匿詐欺犯罪所得去向、
    所在之洗錢犯意聯絡，先由本案詐欺集團某真實姓名年籍不
    詳成員以不明方式取得附表三各編號「匯入帳戶」欄所示之
    金融帳戶（開戶者、開戶金融機構、帳號均詳如附表三所示
    ）之金融卡及密碼後；再由本案詐欺集團某真實姓名年籍不
    詳之成員，於附表三所示時間、以附表三所示詐欺手法，分
    別向如附表三各編號所示之丙○○等3人施用詐術，致其等均
    陷於錯誤，分別依詐欺集團成員指示，於附表三各編號所示
    匯款時間，將款項匯入附表三各編號所示帳戶（各被害人姓
    名、詐騙時間、方式、匯款時間、金額、帳戶等均詳如附表
    三各編號所示）；迨款項匯入後，甲○○、乙○○隨即依「皮卡
    丘」、「賤兔」指示，於附表四各編號「提款時間」欄所示
    時間前某時，至附表四各編號「提款地點」欄所示地點附近
    某處，向真實姓名年籍不詳之本案詐欺集團成員拿取附表三
    各編號「匯入帳戶」欄所示金融帳戶之金融卡，且經「皮卡
    丘」、「賤兔」告知金融卡密碼後，復依指示於附表四所示
    時間、地點取款，由乙○○負責把風，甲○○則持上開金融卡提
    領詐得款項（提領時間、地點、金額及帳戶等均詳如附表四
    各編號所示），待提領款項後，甲○○、乙○○隨即前往新北市
    泰山區明志路3段附近某「駭客網咖」，將提領款項全數交
    予林聖貿；待當日提款工作結束並經本案詐欺集團上級成員
    核算報酬後，林聖貿即依指示扣除楊君正及本案車手小組成
    員之報酬（楊君正之報酬為提領詐欺贓款金額之2%，甲○○、
    乙○○及林聖貿等3人則共可獲取提領詐欺贓款金額之8%為報
    酬，並由甲○○等3人均分之），再將餘款上繳真實姓名年籍
    不詳之本案詐欺集團上級成員，共同以此方式製造金流斷點
    ，而掩飾或隱匿上開犯罪所得之去向、所在；林聖貿於上繳
    當日提領款項並取得楊君正及本案車手小組成員之報酬後，
    即會同甲○○、乙○○至楊君正指定之地點，將報酬全數上繳楊
    君正，再由楊君正派發甲○○等3人之報酬（即當日提領詐欺
    贓款金額之8%，甲○○、李麗君所取得之報酬詳如附表二所示
    ）。嗣經丙○○等3人發覺受騙後，報警處理，而經警調閱附
    表四「提款地點」欄所示地點所設監視器錄影畫面後，查知
    甲○○、乙○○提領贓款之過程，而查悉上情。
二、案經丙○○、己○○、丁○○訴由南投縣政府警察局刑事警察大隊
    報告臺灣新北地方檢察署檢察官偵查起訴。
    理  由
壹、程序部分：
    按除被告所犯為死刑、無期徒刑、最輕本刑為3年以上有期
    徒刑之罪或高等法院管轄第一審案件者外，於刑事訴訟法第
    273條第1項程序進行中，被告先就被訴事實為有罪之陳述時
    ，審判長得告知被告簡式審判程序之旨，並聽取當事人、代
    理人、辯護人及輔佐人之意見後，裁定進行簡式審判程序；
    除簡式審判程序及簡易程序案件外，第一審應行合議審判，
    刑事訴訟法第273條之1第1項、第284條之1分別定有明文。
    經查，本案被告甲○○、乙○○所犯係死刑、無期徒刑、最輕本
    刑為3年以上有期徒刑或高等法院管轄第一審案件以外之罪
    ，其等2人於本院準備程序中就被訴事實為有罪之陳述，經
    受命法官告知簡式審判程序之旨，並聽取被告2人與公訴人
    之意見後，本院認無不得或不宜改依簡式審判程序進行之處
    ，爰依刑事訴訟法第273條之1第1項規定，裁定本案由受命
    法官獨任進行簡式審判程序。是本案之證據調查，依刑事訴
    訟法第273條之2規定，不受同法第159條第1項、第161條之2
    、第161條之3、第163條之1，及第164條至170條所規定證據
    能力認定及調查方式之限制，合先敘明。
貳、實體部分：
一、認定犯罪事實所憑之證據及理由：
　　上開犯罪事實，業據被告甲○○、乙○○於警詢、本院準備程序
    及審理時均坦承不諱（見【甲○○】110年度偵字第10903號卷
    〈下稱偵字卷〉第6至10頁、本院111年度金訴字第278號卷〈下
    稱金訴字卷〉第259至260頁、第273頁、【乙○○】偵字卷第16
    至20頁、金訴字卷第260至261頁、第273頁），核與證人即
    告訴人丙○○、己○○、丁○○等3人於警詢時證述之情節大致相
    符（告訴人丙○○等人之供述證據出處，詳如附表五各編號所
    示），並有如附表五所示之證據資料（卷附出處詳如附表五
    各編號所示）、被告2人提款過程之監視器錄影畫面翻拍照
    片（見偵字卷第41至53頁）在卷可稽，足認被告2人之自白
    與事實相符，本案事證明確，被告2人犯行均堪予認定，應
    依法論科。
二、論罪科刑：
  ㈠關於適用洗錢防制法之說明：
  ⒈按洗錢防制法業於105年12月28日修正公布，並於106年6月28
    日生效施行（下稱新法），新法第2條規定：「本法所稱洗
    錢，指下列行為：一、意圖掩飾或隱匿特定犯罪所得來源，
    或使他人逃避刑事追訴，而移轉或變更特定犯罪所得。二、
    掩飾或隱匿特定犯罪所得之本質、來源、去向、所在、所有
    權、處分權或其他權益者。三、收受、持有或使用他人之特
    定犯罪所得」，並參考FATF建議，就其中採取門檻式規範者
    ，明定為最輕本刑為6個月以上有期徒刑之罪，並將「重大
    犯罪」之用語，修正為「特定犯罪」；另增列未為最輕本刑
    為6個月以上有期徒刑之罪所涵括之違反商標法等罪，且刪
    除有關犯罪所得金額須在5百萬元以上者，始得列入前置犯
    罪之限制規定，以提高洗錢犯罪追訴之可能性。從而新法第
    14條第1項所規範之一般洗錢罪，必須有第3條規定之前置特
    定犯罪作為聯結，始能成立。然洗錢犯罪之偵辦在具體個案
    中經常祇見可疑金流，未必瞭解可疑金流所由來之犯罪行為
    ，倘所有之洗錢犯罪皆須可疑金流所由來之犯罪行為已經判
    決有罪確定，始得進一步偵辦處罰，則對於欠缺積極事證足
    以認定確有前置犯罪，卻已明顯違反洗錢防制規定之可疑金
    流，即無法處理。故而新法乃參考澳洲刑法立法例，增訂第
    15條第1項特殊洗錢罪，特殊洗錢罪之成立，不以查有前置
    犯罪之情形為要件，但必須其收受、持有或使用之財物或財
    產上利益，無合理來源並與收入顯不相當，且其財物或財產
    上利益之取得必須符合上開列舉之三種類型者為限。易言之
    ，第15條之特殊洗錢罪，係在無法證明前置犯罪之特定不法
    所得，而未能依第14條之一般洗錢罪論處時，始予適用。倘
    能證明人頭帳戶內之資金係前置之特定犯罪所得，即應逕以
    一般洗錢罪論處，自無適用特殊洗錢罪之餘地。例如詐欺集
    團向被害人施用詐術後，為隱匿其詐欺所得財物之去向，而
    令被害人將其款項轉入該集團所持有、使用之人頭帳戶，並
    由該集團所屬之車手前往提領詐欺所得款項得逞，檢察官如
    能證明該帳戶內之資金係本案詐欺之特定犯罪所得，即已該
    當於新法第14條第1項之一般洗錢罪；至若無法將人頭帳戶
    內可疑資金與本案詐欺犯罪聯結，而不該當第2條洗錢行為
    之要件，當無從依第14條第1項之一般洗錢罪論處，僅能論
    以第15條第1項之特殊洗錢罪。另過去實務認為，行為人對
    犯特定犯罪所得之財物或利益作直接使用或消費之處分行為
    ，或僅將自己犯罪所得財物交予其他共同正犯，祇屬犯罪後
    處分贓物之行為，非本條例所規範之洗錢行為，惟依新法規
    定，倘行為人意圖掩飾或隱匿特定犯罪所得來源，而將特定
    犯罪所得直接消費處分，甚或交予其他共同正犯，而由共同
    正犯以虛假交易外觀掩飾不法金流移動，即難認單純犯罪後
    處分贓物之行為，應仍構成新法第2條第1或2款之洗錢行為
    （最高法院108年度台上字第1744號、第2500號刑事判決意
    旨參照）。　　
  ⒉經查，本案如附表三所示之告訴人丙○○等3人，因受被告2人
    所屬本案詐欺集團成員以附表三所示詐欺手法所騙，而依詐
    欺集團成員指示，將款項匯入附表三各編號所示帳戶，被告
    2人隨即依「皮卡丘」、「賤兔」指示，推由被告乙○○把風
    ，由被告甲○○於附表四所示時、地提領款項，並於提款後全
    數交予林聖貿，經林聖貿扣除其等報酬後，將餘款交予前來
    收款之收水人員，足認被告2人及本案詐欺集團成員，當係
    基於掩飾、隱匿犯罪所得之去向、所在，使執法人員難以追
    查其取款後之款項流向之目的，始以如附表三所示之他人帳
    戶收取告訴人之匯款，再由被告2人提領款項後，將之交付
    林聖貿，復由林聖貿持以上繳本案詐欺集團上級成員，藉此
    製造金流斷點，以掩飾或隱匿詐欺告訴人之犯罪所得，足認
    被告2人於本案所為，顯然足以隱匿掩飾詐欺取財犯罪所得
    之去向及所在，而被告2人主觀上就此情亦均有所悉且故意
    為之，是其等所為核屬洗錢防制法第2條第2款所規定之洗錢
    行為，而應論以同法第14條之洗錢罪。
  ㈡論罪：
  ⒈所犯罪名：
    核被告甲○○、乙○○所為，均係犯刑法第339條之4第1項第2款
    之三人以上共同詐欺取財罪、洗錢防制法第14條第1項之洗
    錢罪（共3罪）。
  ⒉共同正犯： 
  ⑴按以共同實行犯罪行為之人，在合同意思範圍以內，各自分
    擔犯罪行為之一部，相互利用他人之行為，以達其犯罪之目
    的者，即應對於全部所發生之結果，共同負責，不問犯罪動
    機起於何人，亦不必每一階段犯行，均經參與；再關於犯意
    聯絡，不限於事前有所協議，其於行為當時，基於相互之認
    識，以共同犯罪之意思參與者，亦無礙於共同正犯之成立，
    且數共同正犯之間，原不以直接發生犯意聯絡者為限，即有
    間接之聯絡者，亦包括在內；而詐欺集團成員，以分工合作
    之方式，各自分擔犯罪行為之一部，相互利用他人之行為，
    以達詐欺取財之目的，即應負共同正犯責任，不必每一階段
    犯行均經參與，且犯意之聯絡，亦不以直接發生者為限，其
    有間接之聯絡者，亦屬之（最高法院28年度上字第3110號、
    85年度台上字第6220號、97年度台上字第2946號刑事判決意
    旨參照）。
　⑵經查，被告2人於加入本案詐欺集團後，既擔任「車手」之角
    色，兩人一組而共同提領告訴人之受騙款項（由被告甲○○持
    金融卡提領款項，被告乙○○則在旁把風），並於提款後將所
    提款項全數交付本案車手小組成員林聖貿，再由林聖貿持以
    上繳本案詐欺集團上級成員，共同以此方式從事上開犯行，
    並促成其所屬詐欺集團遂行詐欺取財、洗錢犯行，而屬整體
    詐欺、洗錢行為分工之一環，足徵被告2人就如事實欄所示
    詐欺告訴人乙節，與其所屬本案詐欺集團其他成員間有共同
    意思聯絡，並各自分擔犯罪行為之一部，且利用他人之行為
    ，達成詐欺、洗錢犯罪之結果，是其縱未親自向告訴人施用
    詐術，而使告訴人陷於錯誤將款項匯入詐欺集團所運用之帳
    戶，然依上開說明，被告2人仍應就所參與犯行所生之全部
    犯罪結果共同負責。是以，被告2人與楊君正、林聖貿、「
    胡老妹」、「皮卡丘」、「賤兔」及本案詐欺集團其他成員
    間，就上開犯行，有犯意聯絡及行為分擔，應論以共同正犯
    。
  ⒊罪數關係：
  ⑴接續犯
  ①按如數行為於同時同地或密切接近之時地實施，侵害同一之
    法益，各行為之獨立性極為薄弱，依一般社會健全觀念，在
    時間差距上，難以強行分開，在刑法評價上，以視為數個舉
    動之接續施行，合為包括之一行為予以評價，較為合理，則
    屬接續犯，而為包括之一罪（最高法院86年度台上字第3295
    號刑事判決意旨參照）。
  ②被告2人及本案詐欺集團成員就同一被害人，於密接時間內，
    分工由集團不詳成員對同一被害人施行詐術後，使被害人將
    款項匯入詐欺集團成員指定之帳戶，再由被告2人分數次提
    領該部分款項（被告2人為1組提款車手，分工由被告甲○○負
    責提領、被告乙○○負責把風，應認被告2人共同從事提款行
    為），各係侵害同一被害財產法益，就同一被害人之犯罪事
    實而言，該數次提領行為獨立性極為薄弱，依一般社會健全
    觀念，在時間差距上，難以強行分開，在刑法評價上，以視
    為數個舉動之接續施行，合為包括之一行為予以評價，較為
    合理，故對同一被害人於密接時、地所犯者，應屬接續犯，
    而各僅論以1罪。
  ⑵想像競合：
    被告2人就附表三各編號所示犯行（含附表四各編號所示提
    款行為），均係以一行為同時觸犯三人以上共同詐欺取財罪
    及洗錢罪等二罪名，均為想像競合犯，各應從一重論以三人
    以上共同詐欺取財罪（共3罪）。
  ⑶分論併罰：
　　按刑法處罰之加重詐欺取財罪係侵害個人財產法益之犯罪，
    其罪數計算，依一般社會通念，應以被害人數、被害次數之
    多寡，決定其犯罪之罪數（最高法院108年度台上字第274號
    刑事判決意旨參照）。查，被告2人所為上開3次三人以上共
    同詐欺取財犯行，係對不同被害對象實施詐術而詐得贓款，
    所侵害者係不同個人財產法益，且犯罪時間、地點亦均不同
    ，是被告2人犯意各別、行為互殊，應分論併罰（共3罪）。
　㈢刑之減輕事由：　
　　洗錢防制法第16條第2項所定減刑事由，列為量刑審酌事項
    ：
　⒈按犯洗錢防制法第14條之罪，在偵查或審判中自白者，減輕
    其刑，洗錢防制法第16條第2項定有明文。又想像競合犯係
    一行為觸犯數罪名，行為人犯罪行為侵害數法益皆成立犯罪
    ，僅因法律規定從一重處斷科刑，而成為科刑一罪而已，自
    應對行為人所犯各罪均予適度評價，始能對法益之侵害為正
    當之維護。因此法院於決定想像競合犯之處斷刑時，雖以其
    中最重罪名之法定刑作為裁量之準據，惟具體形成宣告刑時
    ，亦應將輕罪之刑罰合併評價。基此，除非輕罪中最輕本刑
    有較重於重罪之最輕本刑，而應適用刑法第55條但書規定重
    罪科刑之封鎖作用，須以輕罪之最輕本刑形成處斷刑之情形
    以外，則輕罪之減輕其刑事由若未形成處斷刑之外部性界限
    ，自得將之移入刑法第57條或第59條之科刑審酌事項內，列
    為是否酌量從輕量刑之考量因子。是法院倘依刑法第57條規
    定裁量宣告刑輕重時，一併具體審酌輕罪部分之量刑事由，
    應認其評價即已完足，尚無過度評價或評價不足之偏失（最
    高法院109年度台上字第3936號刑事判決意旨參照）。
　⒉經查，被告2人於偵查及本院審判中均自白如事實欄所示之洗
    錢犯行，原應依上開規定減輕其刑，惟因被告2人所為本案
    犯行具有想像競合犯之關係，而從一重之三人以上共同詐欺
    取財罪處斷，是上開輕罪（即一般洗錢罪）之減輕其刑事由
    未形成處斷刑之外部性界限，揆諸上開說明，爰將之列為本
    院依刑法第57條規定科刑時之量刑因子。
　㈣量刑：
　　爰以行為人之責任為基礎，審酌被告2人正值青壯，卻不思
    以正途賺取生活所需，竟圖輕鬆獲取財物而加入詐欺集團，
    且依詐欺集團上級成員指示，從事提領及轉交贓款之行為，
    而與本案詐欺集團成員共同詐取告訴人之財物，造成告訴人
    之財產損失，並製造犯罪金流斷點，使告訴人難以追回遭詐
    取之金錢，增加檢警機關追查詐欺集團其他犯罪成員之困難
    度，對於社會治安及財產交易安全危害甚鉅，足見被告2人
    法治觀念薄弱，缺乏對他人財產法益之尊重，所為應予非難
    ；另考量被告2人在本案詐欺集團中擔任「車手」之角色（
    被告乙○○雖於本案詐欺集團中另擔任其他角色，惟於本案中
    則係擔任負責把風之「車手」），並非本案詐欺集團負責籌
    劃犯罪計畫及分配任務之核心成員，僅屬聽從指示、負責出
    面領款之次要性角色；兼衡被告2人之犯罪動機、目的、手
    段、所獲利益、智識程度及家庭生活經濟狀況（見金訴字卷
    第274至275頁）、告訴人所受損害；再參酌被告2人犯後雖
    均坦承犯行，就其等2人所涉洗錢情節於偵審中亦均自白不
    諱，惟迄未與告訴人達成和解及賠償所受損失之犯後態度等
    一切情狀，分別量處如附表一所示之刑，並各定其應執行之
    刑如主文所示，以資懲儆。　
三、沒收之說明： 
  ㈠按犯罪所得，屬於犯罪行為人者，沒收之，前二項之沒收，
    於全部或一部不能沒收或不宜執行沒收時，追徵其價額，刑
    法第38條之1第1項及第3項分別定有明文。又二人以上共同
    犯罪，關於犯罪所得之沒收、追徵，倘個別成員並無犯罪所
    得，且與其他成員對於所得亦無事實上之共同處分權時，同
    無「利得」可資剝奪，特別在集團性或重大經濟、貪污犯罪
    ，不法利得龐大，一概採取絕對連帶沒收、追徵，對未受利
    得之共同正犯顯失公平；亦即有關共同正犯犯罪所得之沒收
    、追徵，應視具體個案之實際情形而為認定，倘若共同正犯
    各成員內部間，對於不法利得分配明確時，固應依各人實際
    分配之所得，予以宣告沒收；然若共同正犯成員對不法所得
    並無處分權限，其他成員亦無事實上之共同處分權限者，自
    不對該特定成員諭知沒收，惟共同正犯各成員對於不法利得
    享有共同處分權限時，仍應負共同被沒收之責（最高法院10
    8年度台上字第3550號刑事判決意旨參照）。另沒收新制係
    參考外國立法例，為契合沒收之法律本質，認沒收為刑法所
    定刑罰及保安處分以外之法律效果，具有獨立性，而非刑罰
    （從刑），已明定沒收為獨立之法律效果，在修正刑法第五
    章之一以專章規範，故判決主文內諭知沒收，已毋庸於各罪
    項下分別宣告沒收，亦可另立一項合併為相關沒收宣告之諭
    知，使判決主文更簡明易懂，增進人民對司法之瞭解與信賴
    （最高法院108年度台上字第1611號刑事判決意旨參照）。
　㈡經查：
　⒈據被告2人於警詢及本院準備程序時均自承其等2人依指示提
    領及交付款項，可與林聖貿共同獲取提領詐欺贓款金額之8%
    為報酬，該等報酬由被告2人及林聖貿均分之，且均已取得
    本案報酬乙情（見偵字卷第7頁、第17頁、金訴字卷第259至
    261頁），則被告2人從事本案犯行所獲犯罪所得之計算方式
    如下：若被告2人提領金額多於附表三各編號「匯款金額」
    欄所示告訴人匯款金額，因其所提領款項可能含有其他不詳
    被害人之匯款或因其他不明原因匯入該帳戶之款項，自應以
    告訴人匯款金額為計算基準【即被告2人此部分之犯罪所得
    各為：（「告訴人匯款金額」8%）3】；若被告2人提領金
    額少於附表三各編號「匯款金額」欄所示告訴人匯款金額，
    則應以被告2人提領金額為計算基準【即被告2人此部分之犯
    罪所得各為：（「被告提領金額」8%）3】。
　⒉是以，經以前揭計算方式核算後，被告2人從事本案犯行所獲
    犯罪所得，即應如附表二各編號「犯罪所得」欄所示（計算
    式詳附表二所示），且因該等款項並未扣案，亦未實際發還
    被害人，自均應依刑法第38條之1第1項前段、第3項之規定
    宣告沒收，並於全部或一部不能沒收或不宜執行沒收時，追
    徵其價額。
據上論斷，應依刑事訴訟法第273條之1第1項、第284條之1、第2
99條第1項前段，洗錢防制法第2條第2款、第14條第1項，刑法第
11條、第28條、第339條之4第1項第2款、第55條、第51條第5款
、第38條之1第1項前段、第3項，刑法施行法第1條之1第1項，判
決如主文。
本案經檢察官戊○○提起公訴，檢察官林亭妤到庭執行職務。
中　　華　　民　　國　　111 　年　　6 　　月　　10　　日
                  刑事第十一庭  法　官　郭峻豪
上列正本證明與原本無異。
如不服本判決，應於判決送達後20日內敘明上訴理由，向本院提
出上訴狀 (應附繕本) ，上訴於臺灣高等法院。其未敘述上訴理
由者，應於上訴期間屆滿後20日內向本院補提理由書「切勿逕送
上級法院」。
                                書記官　方志淵　　　　
中　　華　　民　　國　　111 　年　　6 　　月　　14　　日
附錄本案論罪科刑法條：
洗錢防制法第2條
本法所稱洗錢，指下列行為：
一、意圖掩飾或隱匿特定犯罪所得來源，或使他人逃避刑事追訴
    ，而移轉或變更特定犯罪所得。
二、掩飾或隱匿特定犯罪所得之本質、來源、去向、所在、所有
    權、處分權或其他權益者。
三、收受、持有或使用他人之特定犯罪所得。

洗錢防制法第14條
有第二條各款所列洗錢行為者，處7年以下有期徒刑，併科新臺
幣5百萬元以下罰金。
前項之未遂犯罰之。
前二項情形，不得科以超過其特定犯罪所定最重本刑之刑。

中華民國刑法第339條之4
犯第339條詐欺罪而有下列情形之一者，處1年以上7年以下有期
徒刑，得併科1百萬元以下罰金：
一、冒用政府機關或公務員名義犯之。
二、三人以上共同犯之。
三、以廣播電視、電子通訊、網際網路或其他媒體等傳播工具，
    對公眾散布而犯之。
前項之未遂犯罰之。　　　　　　　　　

【附表一：罪名、科刑】
編號 罪名及科刑 備註 1 甲○○犯三人以上共同詐欺取財罪，處有期徒刑壹年壹月。 即附表三編號1所示告訴人丙○○遭詐騙部分。  乙○○犯三人以上共同詐欺取財罪，處有期徒刑壹年壹月。 同上。 2 甲○○犯三人以上共同詐欺取財罪，處有期徒刑壹年貳月。 即附表三編號2所示告訴人己○○遭詐騙部分。  乙○○犯三人以上共同詐欺取財罪，處有期徒刑壹年貳月。 同上。 3 甲○○犯三人以上共同詐欺取財罪，處有期徒刑壹年壹月。 即附表三編號3所示告訴人丁○○遭詐騙部分。  乙○○犯三人以上共同詐欺取財罪，處有期徒刑壹年壹月。 同上。 

【附表二：應沒收之犯罪所得（金額：新臺幣）】
編號 被告姓名 犯罪所得 備註（計算式） 1 甲○○ 4,882元 ⑴左列犯罪所得為甲○○從事本案犯行之報酬，報酬計算方式係朱靜慧、乙○○、林聖貿可共獲提款金額之8%為其等3人之報酬，並由甲○○等3人均分之。 ⑵計算式：4,082元（附表四編號1「犯罪所得欄」所示之報酬）＋800元（附表四編號2「犯罪所得欄」所示之報酬）＝4,882元(犯罪所得，計算式如附表四「犯罪所得」欄所示)。 2 乙○○ 4,882元 ⑴左列犯罪所得為乙○○從事本案犯行之報酬，報酬計算方式係朱靜慧、乙○○、林聖貿可共獲提款金額之8%為其等3人之報酬，並由甲○○等3人均分之。 ⑵計算式：同編號1「備註（計算式）」欄所示。 

【附表三：告訴人遭詐騙情形（金額：新臺幣）】
編號 告訴人 詐騙方式 匯款時間 匯款金額（未含跨行交易手續費） 匯入帳戶 備註 1 丙○○ 詐欺集團成員於109年5月22日18時許，先後假冒網路商店人員、銀行人員之名義，撥打電話及以通訊軟體LINE聯繫丙○○，並佯稱：因電腦更新致個資外洩，將由銀行人員協助處理，並須依指示操作自動櫃員機處理問題云云，致丙○○陷於錯誤，依指示操作自動櫃員機，而將右列款項匯入右列帳戶。 ①109年5月22日 　19時17分 ②109年5月22日 　19時24分 ①2萬9,985元 　 ②2萬3,123元 渣打國際商業銀行帳號00000000000000號帳戶（開戶者：潘秀雯，下稱本案渣打商銀帳戶） 即起訴書附表編號1所示告訴人丙○○遭詐騙部分。 2 己○○ 詐欺集團成員於109年5月22日18時許，先後假冒網路商店人員、銀行人員之名義致電己○○，並謊稱：由於渠先前網路購物後，網購平臺系統發生錯誤而有錯誤扣款之情形，將由銀行人員協助處理，並須依指示操作網路銀行介面，以解除扣款設定云云，致己○○陷於錯誤，依指示操作網路銀行介面，而將右列款項匯入右列帳戶。 109年5月22日19時28分 9萬9,999元  本案渣打商銀帳戶 　 即起訴書附表編號2所示告訴人己○○遭詐騙部分。 3 丁○○ 詐欺集團成員於109年5月22日19時48分許，先後假冒網路商店人員、銀行人員之名義致電丁○○，並詐稱：由於店家人員作業疏失，將導致信用卡重複扣款，將由銀行人員協助處理，並須依指示操作自動櫃員機，以解除扣款設定云云，致丁○○陷於錯誤，依指示操作自動櫃員機，而將右列款項匯入右列帳戶。 109年5月22日21時14分 2萬9,985元 臺灣新光商業銀行帳號0000000000000號帳戶（開戶者：潘秀雯，下稱本案新光商銀帳戶） 即起訴書附表編號3所示告訴人丁○○遭詐騙部分。 

【附表四：被告提領情形（金額：新臺幣）】
編號 告訴人 提款時間 提款金額（未含跨行交易手續費） 提款地點 提款帳戶 犯罪所得 備註 1 丙○○ 己○○ ①109年5月22日19時24分 ②109年5月22日19時24分 ③109年5月22日19時30分 ④109年5月22日19時31分 ⑤109年5月22日19時32分 ⑥109年5月22日19時32分 ⑦109年5月22日19時33分 ⑧109年5月22日19時34分 ⑨109年5月22日19時34分 ⑩109年5月22日19時43分 ①2萬元  ②9,000元  ③2萬元 　 ④2萬元 　 ⑤2萬元 　 ⑥2萬元 　 ⑦2萬元 　 ⑧2萬元 　 ⑨4,000元 　 ⑩2萬元　 新北市○○區○○路0段000號土地銀行泰山分行 本案渣打商銀帳戶 ⑴犯罪所得（報酬）： 　被告2人犯罪所得各為4,082元。 ⑵計算方式： ①左列提領金額總計： 　17萬3,000元。 ②告訴人匯款金額： 　15萬3,107元【計算式：5萬3,108元（丙○○之匯款）+9萬9,999元（己○○之匯款）=15萬3,107元】。 ③犯罪所得： 　4,082元【計算式：（15萬3,107元×8%）÷3＝4,082元】（告訴人匯款金額少於提款金額，故以告訴人匯款金額為計算基準，元以下四捨五入）。 即提領附表三編號1、2所示之告訴人匯款部分。 2 丁○○ ①109年5月22日21時33分 ②109年5月22日21時34分 ①2萬元  ②1萬元 新北市○○區○○路0段000號土地銀行泰山分行 本案新光商銀帳戶 ⑴犯罪所得（報酬）： 　被告2人犯罪所得各為800元。 ⑵計算方式： ①左列提領金額總計： 　3萬元。 ②告訴人匯款金額： 　2萬9,985元。 ③犯罪所得： 　800元【計算式：（2萬9,985元×8%）÷3＝800元】（告訴人匯款金額少於提款金額，故以告訴人匯款金額為計算基準，元以下四捨五入）。 即提領附表三編號3所示之告訴人匯款部分。 

【附表五：告訴人遭詐騙暨匯款過程之相關證據暨出處】
編號 犯罪事實 證據名稱及出處 1 附表三編號1所示犯行（即告訴人丙○○遭詐騙部分）  ⒈證人即告訴人丙○○於警詢時之證述（見偵字卷第26至30頁）。 ⒉其他證據：   渣打國際商業銀行開戶資料、活期性存款結清帳戶明細查詢【帳號：00000000000000，開戶者：潘秀雯】（見偵字卷第54至55頁）。 2 附表三編號2所示犯行（即告訴人己○○遭詐騙部分） ⒈證人即告訴人己○○於警詢時之證述（見偵字卷第31至35頁）。 ⒉其他證據：   渣打國際商業銀行開戶資料、活期性存款結清帳戶明細查詢【帳號：00000000000000，開戶者：潘秀雯】（見偵字卷第54至55頁）。 3 附表三編號3所示犯行（即告訴人丁○○遭詐騙部分） ⒈證人即告訴人丁○○於警詢時之證述（見偵字卷第36至37頁）。 ⒉其他證據： ①臺灣新光商業銀行開戶資料、交易明細【帳號：0000000000000，開戶者：潘秀雯】（見偵字卷第56至57頁）。 ②告訴人丁○○提供之自動櫃員機交易明細表影本（見偵字卷第38頁）。